abstr-anim[n]: "animals or people" accpl genpl-
abstr-masc-anim[n]: "masculine nouns describing animals or people" acc gen-, inherit abstr-anim
abstr-soft-final[n]: "words ending in a soft, stressed consonant (except ч, щ)" instr ем
abstr-soft-final-stressed[n]: "words ending in soft consonants (or hard ц, ш, ж if unstressed)" instr ём
n[n]: "nouns" nom ***, pl ы, datpl ам, acc nom-, accpl pl-, instrpl ами, prep е, preppl ах, transform yToI
fem[n]: "feminine nouns" nom а, gen ы, genpl , dat е, acc у, instr ой, inherit n
femka[n]: "feminine nouns ending in ка" genpl <ок, inherit fem
femka2[n]: genpl <ек, inherit fem
fem-animate[n]: "feminine nouns describing animals or people" inherit abstr-anim, inherit fem
-девочка[n]: inherit abstr-anim, inherit femka2
-деньга[n]: genpl <<ег, inherit fem
femяь[n]: "feminine nouns ending in я or ь" pl и, gen и, datpl ям, instrpl ями, preppl ях, inherit fem
femь[n]: "feminine nouns ending in ь" nom ь, genpl ей, dat и, acc nom-, instr ью, prep и, inherit femяь
femь-я-to-а[n]: datpl ам, instrpl ами, preppl ах, inherit femь
-мышь[n]: inherit abstr-anim, inherit femь-я-to-а
-время[n]: nom <<я, pl а, genpl <<ён, inherit abstr-soft-final, inherit femь-я-to-а
-мать[n]: nom <<ь, inherit abstr-anim, inherit femь
-лошадь[n]: instrpl ьми, inherit abstr-anim, inherit femь
-часть[n]: instr ию, inherit femь
-путь[n]: inherit abstr-soft-final-stressed, inherit femь
-люди[n]: instrpl ьми, inherit abstr-anim, inherit femь
-церковь[n]: nom <овь, instr <овью, inherit femь
-кошка[n]: genpl <ек, inherit abstr-anim, inherit fem
-улица[n]: "feminine nouns ending in ж, ц, ч, ш or щ" instr ей, inherit fem
-курица[n]: inherit abstr-anim, inherit -улица
femя[n]: "feminine nouns ending in я" nom я, acc ю, instr ей, inherit femяь
-дядя[n]: genpl ей, inherit abstr-anim, inherit femя
-россия[n]: dat и, prep и, inherit femя
-регистрация[n]: genpl й, inherit -россия
-идея[n]: genpl <ей, inherit femя
-статья[n]: instr ёй, inherit -идея
-неделя[n]: genpl ь, inherit femя
-земля[n]: genpl <ель, instr ёй, inherit femя
-спальня[n]: genpl <<ен, inherit -неделя
-кухня[n]: genpl <онь, inherit -неделя
-сестра[n]: pl <<<<ёстры, genpl <ёр, datpl <<<<ёстрам, accpl <ёр, instrpl <<<<ёстрами, preppl <<<<ёстрах, inherit fem
-весна[n]: pl <<<ёсны, genpl <<<ёсен, datpl <<<ёснам, accpl <<<ёсны, instrpl <<<ёснами, preppl <<<ёснах, inherit fem
-жена[n]: pl <<ёны, genpl <<ён, datpl <<ёнам, accpl <<ён, instrpl <<ёнами, preppl <<ёнах, inherit fem
neu[n]: "neuter nouns" nom о, pl а, gen а, genpl , dat у, instr ом, inherit n
-яблоко[n]: pl и, inherit neu
-дерево[n]: pl ья, genpl ьев, datpl ьям, accpl pl-, instrpl ьями, preppl ьях, inherit neu
-окно[n]: genpl <он, inherit neu
-письмо[n]: genpl <<ем, inherit neu
-яйцо[n]: genpl <<иц, inherit neu
-масло[n]: genpl <ел, inherit neu
neuie[n]: "neuter nouns ending in ие" nom е, pl я, gen я, genpl й, dat ю, datpl ям, instrpl ями, prep и, preppl ях, inherit abstr-soft-final, inherit n
neuadjoe[n]: "neuter nouns formed like adjectives" nom ое, pl ые, gen ого, genpl ых, dat ому, datpl ым, acc ое, accpl ых, instr ым, instrpl ыми, prep ом, preppl ых
-воскресенье[n]: genpl <ий, prep е, inherit neuie
-небо[n]: pl еса, genpl ес, datpl есам, instrpl есами, preppl есах, inherit neu
-озеро[n]: pl <<ёра, genpl <<ёр, datpl <<ёрам, instrpl <<ёрами, preppl <<ёрах, inherit neu
-море[n]: genpl ей, inherit -воскресенье
masc[n]: "masculine nouns" nom , gen а, genpl ов, dat у, instr ом, inherit n
masc-animate[n]: inherit abstr-masc-anim, inherit masc
-подарок[n]: nom <ок, inherit masc
-цветок[n]: pl <ы, genpl <ов, inherit -подарок
-ребёнок[n]: inherit abstr-masc-anim, inherit -подарок
-друг[n]: pl <зья, genpl <зей, datpl <зьям, instrpl <зьями, preppl <зьях, inherit masc-animate
-борщ[n]: genpl ей, inherit masc
-врач[n]: inherit abstr-masc-anim, inherit -борщ
-доктор[n]: pl а, inherit masc-animate
-сосед[n]: pl и, datpl ям, instrpl ями, preppl ях, inherit -врач
masc3[n]: pl а, inherit masc
-лес[n]: prep у, inherit masc3
-глаз[n]: genpl , inherit masc3
mascе[n]: "masculine nouns ending in е" nom е, inherit abstr-soft-final, inherit masc3
-солнце[n]: genpl , inherit mascе
-сердце[n]: genpl <ец, inherit mascе
-месяц[n]: genpl ев, inherit abstr-soft-final, inherit masc
-палец[n]: nom <<ец, inherit -месяц
-раз[n]: genpl , inherit masc
-год[n]: genpl <<<лет, prep у, inherit masc
-конец[n]: nom <ец, inherit masc
-овощ[n]: inherit abstr-soft-final, inherit -борщ
-стул[n]: pl ья, genpl ьев, datpl ьям, instrpl ьями, preppl ьях, inherit masc
-брат[n]: inherit abstr-masc-anim, inherit -стул
-отец[n]: nom <ец, inherit abstr-masc-anim, inherit masc
-сын[n]: genpl овей, datpl овьям, instrpl овьями, preppl овьях, inherit abstr-masc-anim, inherit masc
-mascь[n]: "masculine nouns ending in ь" nom ь, pl и, gen я, genpl ей, dat ю, datpl ям, instrpl ями, preppl ях, inherit abstr-soft-final, inherit masc
-день[n]: nom <ень, inherit abstr-soft-final-stressed, inherit -mascь
-случай[n]: nom й, genpl ев, inherit -mascь
-огонь[n]: nom <онь, inherit -день
-словарь[n]: nom ь, inherit -день
-отель[n]: inherit abstr-soft-final, inherit -словарь
-чай[n]: genpl ёв, inherit -случай
mascь-animate[n]: inherit abstr-masc-anim, inherit -mascь
-учитель[n]: pl я, inherit mascь-animate
-парень[n]: nom <ень, inherit mascь-animate
adj[adj]: m ый, n ое, f ая, pl ые, genm ого, genn genm-, genf ой, genpl ых, datm ому, datn datm-, datf ой, datpl ым, accinanm m-, accanm ого, accn n-, accf ую, accinanpl pl-, accanpl ых, instrm ым, instrn instrm-, instrf ой, instrpl instrm-и, prepm ом, prepn prepm-, prepf ой, preppl ых, shortm , shortn shortm-о, shortf shortm-а, shortpl shortm-ы, adv о, comp shortf-<ее, transform yToI
ойadj[adj]: m ой, inherit adj
ийadj[adj]: pl ие, genpl их, datpl им, accanpl их, instrm им, preppl их, inherit adj
егоadj[adj]: "adjectives having ж, ч, ш, щ, ц or о before the ending" genm его, genf ей, datm ему, datf ей, accanm его, instrf ей, prepm ем, prepf ей, inherit ийadj
eeadj[adj]: "adjectives having ж, ч, ш, щ, ц before the ending and not stressing the ending" n ее, inherit егоadj
-хороший[adj]: comp <<<<<лучше, inherit eeadj
-наш[adj]: m , n е, f а, pl и, accf у, inherit егоadj
-домашний[adj]: "adjectives ending in -ний" m ий, f яя, accf юю, shortm <ен, shortn е, shortf я, shortpl и, inherit eeadj
-свой[adj]: m й, n ё, f я, pl и, accf ю, prepm ём, inherit егоadj
-весь[adj]: m <есь, pl е, genpl <сех, datpl ем, accinanpl е, accanpl ех, instrm ем, preppl ех, inherit -свой
-третий[adj]: m <ий, f я, accf ю, inherit -наш
ныйadj[adj]: shortm <ен, shortn о, shortf а, shortpl ы, inherit adj
-большой[adj]: comp е, inherit ойadj
-чёрный[adj]: shortn <<<ерно, shortf <<<ерна, shortpl <<<ерны, inherit ныйadj
-маленький[adj]: shortm <<<<, comp <<<<<<еньше, inherit adj
-высокий[adj]: comp <<<ше, inherit adj
-дорогой[adj]: comp <же, inherit ойadj
-простой[adj]: comp <<ще, inherit ойadj
-рад[adj]: shortm , shortn о, shortf а, shortpl ы
-много[adj]: m о, pl о, inherit adj
-второй[adj]: m ой, inherit adj
-молодой[adj]: comp <же, inherit -второй
-дешёвый[adj]: shortm <<<<ёшев, shortn <<<<ёшево, shortf <<ева, shortpl <<<<ёшевы, inherit adj
-лёгкий[adj]: adv <<<<легко, inherit adj
-уверенный[adj]: shortm <, inherit adj
-чей[adj]: m <ей, inherit -свой
-этот[adj]: m от, n о, f а, pl и, accf у, inherit ийadj
-тот[adj]: pl е, genpl ех, datpl ем, accanpl ех, instrm ем, preppl ех, inherit -этот
-сам[adj]: m , inherit -этот
perspron[pron]: acc: gen-, accpl: genpl-, accalt: genalt-, accplalt: genplalt-
-я[pron]: nom я, gen меня, dat мне, instr мной, prep мне, inherit perspron
-ты[pron]: nom ты, gen тебя, dat тебе, instr тобой, prep тебе, inherit perspron
-он[pron]: nom он, gen его, genalt него, dat ему, datalt нему, instr им, instralt ним, prep нём, inherit perspron
-она[pron]: nom она, gen её, genalt неё, dat ей, datalt ней, instr ей, instralt ней, prep ней, inherit perspron
-мы[pron]: pl мы, genpl нас, datpl нам, instrpl нами, preppl нас, inherit perspron
-вы[pron]: pl вы, genpl вас, datpl вам, instrpl вами, preppl вас, inherit perspron
-они[pron]: pl они, genpl их, genplalt них, datpl им, datplalt ним, instrpl ими, instrplalt ними, preppl них, inherit perspron
-себя[case]: gen себя, dat себе, instr собой, prep себе, inherit perspron
oprep[prep]: std , alt о
-о[prep]: std , alt б, alt2 бо
-что[case]: nom что, gen чего, dat чему, acc nom-, instr чем, prep чём
-кто[case]: nom кто, gen кого, dat кому, acc кого, instr кем, prep ком
-один[num]: m <ин, n о, f а, pl и, genpl их, datpl им, accn о, accf у, accinanpl и, accanpl их, instrm им, instrpl ими, preppl их, inherit adj
-два[num]: pl а, genpl ух, datpl ум, accinanpl а, accanpl ух, instrpl умя, preppl ух
-три[num]: pl и, genpl ёх, datpl ём, accinanpl pl-, accanpl ёх, instrpl емя, preppl ёх
-четыре[num]: pl е, instrpl ьмя, inherit -три
-пять[num]: pl ь, genpl и, datpl и, accinanpl ь, accanpl ь, instrpl ью, preppl и
-сто[num]: pl о, genpl а, datpl а, instrpl а, preppl а
v[v]: "verbs" inf ****, 1 у, pastm inf-<<л, pastn pastm-о, pastf pastm-а, pastpl pastm-и, imprpl impr-те
y-esh-et[v]: "verbs having ч, ш, щ, ж before their ending" 1pl ем, 2 ешь, 2pl ете, 3 ет, impr й, inherit v
-встречать[v]: inf ть, 1 ю, 3pl ют, inherit y-esh-et
-писать[v]: inf <сать, 3pl ут, impr и, inherit y-esh-et
-бытьfut[v]: inf <<ыть, impr ь, imprpl ьте, inherit -писать
-хотеть[v]: inf <теть, 1pl <тим, 2pl <тите, 3pl <тят, impr <ти, inherit y-esh-et
-сказать[v]: inf <зать, 3pl ут, impr и, inherit y-esh-et
-мочь[v]: inf <чь, 1 <гу, 3pl <гут, pastm <г, pastn <гло, pastf <гла, pastpl <гли, impr <ги, inherit y-esh-et
-стать[v]: inf <ть, 3pl ут, impr ь, inherit y-esh-et
yo-yosh-yot[v]: 1pl ём, 2 ёшь, 2pl ёте, 3 ёт, inherit v
-жить[v]: inf <ть, 3pl ут, impr и, inherit yo-yosh-yot
-взять[v]: inf <<<<зять, inherit -жить
-давать[v]: inf вать, 1 ю, 3pl ют, impr вай, inherit yo-yosh-yot
-быть[v]: "быть" inf быть, 1 есть, impr будь, inherit v
-есть[v]: inf есть, 1 ем, 1pl едим, 2 ешь, 2pl едите, 3 ест, 3pl едят, pastm ел, impr ешь, inherit v
-пить[v]: inf пить, 1 пью, 1pl пьём, 2 пьёшь, 2pl пьёте, 3 пьёт, 3pl пьют, pastm пил, impr пей, inherit v
-ехать[v]: inf <хать, impr <<<<<поезжай, inherit -писать
-дать[v]: 1 м, 1pl дим, 2 шь, 2pl дите, 3 ст, 3pl дут, inherit -встречать
-показать[v]: inf <зать, inherit -писать
-забыть[v]: inf <<ыть, 3pl ут, impr ь, inherit y-esh-et
-открыть[v]: inf <ыть, inherit -встречать
it-im-ite[v]: "verbs not having ч, ш, щ, ж before their ending" inf ть, 1pl м, 2 шь, 2pl те, 3 т, 3pl <ят, impr , inherit v
-дарить[v]: 1 <ю, inherit it-im-ite
-стоить[v]: impr <й, imprpl impr-те, inherit -дарить
-стоять[v]: inf <ять, inherit -стоить
-смотреть[v]: inf <еть, inherit -дарить
-глядеть[v]: inf <еть, 1 <<жу, inherit it-im-ite
-видеть[v]: impr <ь, inherit -глядеть
-сидеть[v]: impr , inherit -видеть
-учить[v]: 1 <у, 3pl <ат, inherit it-im-ite
-спешить[v]: impr <ь, inherit -учить
-лежать[v]: inf <ать, inherit -учить
-любить[v]: 1 <лю, inherit it-im-ite
-готовить[v]: impr <ь, imprpl impr-те, inherit -любить
-спросить[v]: 1 <<шу, inherit it-im-ite
-слышать[v]: impr <ь, inherit -лежать
-ждать[v]: 3pl <ут, impr <и, inherit -лежать
-спать[v]: inf <ать, inherit -любить
sya[v]: inf ться, 1 юсь, 1pl мся, 2 шься, 2pl тесь, 3 тся, 3pl тся, pastm лся, pastn pastm-<<ось, pastf pastm-<<ась, pastpl pastm-<<ись, impr <ься, imprpl impr-<<тесь
-нравиться[v]: 1 <люсь, 3pl <ятся, inherit sya
-встречаться[v]: 1pl емся, 2 ешься, 2pl етесь, 3 ется, 3pl ются, inherit sya
-остаться[v]: inf <ться, 1 усь, 3pl утся, pastm <лся, impr ься, inherit -встречаться
-пытаться[v]: impr йся, inherit -встречаться
-казаться[v]: inf <заться, pastm <зался, pastn <залось, pastf <залась, pastpl <зались, impr ись, imprpl итесь, inherit -остаться
-вернуться[v]: 1 сь, 1pl <ёмся, 2 <ёшься, 2pl <ётесь, 3 <ётся, impr <ись, inherit sya
-бояться[v]: 1 <юсь, 1pl <имся, 2 <ишься, 2pl <итесь, 3 <ится, impr <йся, inherit sya
-надеяться[v]: 1pl <емся, 2 <ешься, 2pl <етесь, 3 <ется, 3pl <ются, inherit -бояться
-оставаться[v]: inf <ваться, pastm <вался, pastn <валось, pastf <валась, pastpl <вались, impr <вайся, inherit -вернуться
-ходить[v]: 1 <<жу, inherit it-im-ite
-идти[v]: inf ти, pastm <<шёл, pastn pastm-<<ло, pastf pastm-<<ла, pastpl pastm-<<ли, inherit -жить
-выйти[v]: inf <ти, pastm <<шел, pastn pastm-<<ло, pastf pastm-<<ла, pastpl pastm-<<ли, inherit -писать
-войти[v]: inf <ти, inherit -идти
-начать[v]: inf <ать, inherit -жить
-ответить[v]: 1 <<чу, impr <ь, inherit it-im-ite
-значить[v]: impr <ь, inherit -учить
-чувствовать[v]: inf <овать, pastm <овал, inherit -встречать
-бросить[v]: impr <ь, inherit -спросить
-находиться[v]: 1 <<жусь, impr сь, inherit -нравиться
-оставить[v]: impr <ь, inherit -любить
-искать[v]: inf <скать, inherit -писать
-становиться[v]: impr сь, inherit -нравиться
-верить[v]: impr <ь, inherit -дарить
-прекратить[v]: 1 <<щу, inherit it-im-ite
-случиться[v]: 1 <усь, 3pl <атся, inherit -находиться
-звать[v]: inf <<вать, inherit -начать
-простить[v]: 1 <<<щу, inherit it-im-ite
-пробежать[v]: impr <<ги, inherit -лежать
-сесть[v]: inf <<есть, pastm <<ел, inherit -стать
-повернуть[v]: inf уть, inherit -начать
-поехать[v]: impr <зжай, inherit -ехать
-разлить[v]: inf <<<лить, impr <<<лей, inherit -давать
-придти[v]: pastm <шёл, inherit -идти
-убить[v]: inf <ить, impr <ей, inherit -давать
-выбрать[v]: inf <<рать, inherit -писать
-украсть[v]: inf <сть, pastm <л, inherit -начать
-хватить[v]: 1 <<чу, inherit it-im-ite
-петь[v]: inf <еть, impr й, inherit -давать
-набрать[v]: inf <<рать, inherit -начать
-принести[v]: pastm <<ёс, pastn ло, pastf ла, pastpl ли, inherit -идти
-жениться[v]: 1 <юсь, inherit -находиться
-одеться[v]: pastn <лось, pastf <лась, pastpl <лись, inherit -остаться
-встретиться[v]: 1 <<чусь, inherit -нравиться
-понять[v]: inf <<нять, inherit -жить
-лететь[v]: 1 <<чу, inherit -смотреть
-вегетарианец[n]: genpl ев, instr ем, inherit -отец
-голодный[adj]: inherit adj
